# 报表层面，同单位的应收应付要冲抵吗？

提问人：曼珠沙华望月 时间：2019-01-24 21:25:33
我记得有本书说不可以的，万一该家企业破产清算，法院有收回款的保证力，但是没有偿债的保证力。

回答人：chenyiwei
对照《企业会计准则第 37 号——金融工具列报（ 2014 、 2017 年修订）》第五章 “金融资产和金融负债的抵销”的规定判断。核心条款是：同时满足下列条件的，应当以相互抵销后的净额在资产负债表内列示：
（一）企业具有抵销已确认金额的法定权利，且该种法定权利是当前可执行的；
（二）企业计划以净额结算，或同时变现该金融资产和清偿该金融负债。
其中对于 “（一）企业具有抵销已确认金额的法定权利，且该种法定权利是当前可执行的”，在中国目前的法律环境下，应关注《合同法》第 99 、 100 条的规定。